臺灣板橋地方法院交通事件裁定　　　　99年度交聲字第3445號
原處分機關　臺北市交通事件裁決所
異　議　人
即受處分人　黃國雄
　　　　　　　　　　國民
上列異議人即受處分人因違反道路交通管理處罰條例案件，對於
臺北市交通事件裁決所民國99年10月8 日北市裁申字第裁22-A00
000000號處分聲明異議，本院裁定如下：
    主      文
異議駁回。
    理      由
一、原處分意旨略以：異議人即受處分人黃國雄於民國97年6 月
    16日，因有「計程車駕駛人，不依規定期限，參加年度查驗
    」之違規行為，經臺北市政府警察局交通警察大隊員警依職
    權舉發之。嗣異議人不服舉發提出申訴，經原處分機關調查
    結果，仍認前開違規事實明確，乃依道路交通管理處罰條例
    第36條第3 項之規定，於99年10月8 日以北市裁申字第裁22
    -A00000000號違反道路交通管理事件裁決書，對異議人裁處
    罰鍰新臺幣（下同）1,200 元。
二、本件聲明異議意旨略以：異議人所有之營業用小客車，已於
    97年5 、6 月間，因其個人財務因素，遭錢莊及車行強行拖
    走，連同執業登記證一併被拿走，異議人隨即前往臺北縣政
    府（現已改制為新北市政府，以下同）警察局蘆洲分局五股
    分駐所報案。嗣因其身體狀況不佳，不再駕駛營業用小客車
    ，爰依法聲明異議，請求撤銷原處分云云。
三、按計程車駕駛人，不依規定期限，辦理執業登記事項之異動
    申報，或參加年度查驗者，處1,200 元罰鍰，道路交通管理
    處罰條例第36條第3 項前段定有明文。次按計程車駕駛人停
    止執業時，應繳回執業登記證及其副證，並自繳回之日起保
    留其執業資格2 年。保留期間內申請恢復執業時，應檢附執
    業事實相關文件，向原繳回之警察局申領新證，免參加測驗
    及執業前講習；逾期應重新申請辦理執業登記；計程車駕駛
    人執業登記證或其副證遺失、毀損或滅失時，應即檢具相關
    證明文件申請補發或換發；執業登記證及其副證每年查驗1
    次，計程車駕駛人自領得執業登記證及其副證之翌年起，應
    於每年出生日前後1 個月內檢具國民身分證、職業駕駛執照
    、執業事實證明文件、執業登記證及副證，向原發證之警察
    局申請查驗；計程車駕駛人有正當理由未能於期限內辦理執
    業登記證及其副證之查驗或換發者，得於原因消滅後3個月
    內，檢具相關證明文件，向原發證之警察局申請補辦查驗或
    換發，其執業年資視同連續，計程車駕駛人執業登記管理辦
    法第9 條第3 項、第10條第1 項、第11條第1 項及第12條前
    段亦有明文。
四、經查：
（一）異議人即受處分人黃國雄於97年間，原以從事計程車駕駛
      為業，領有計程車駕駛人執業登記證，異議人於95年12月
      15日至臺北市政府警察局交通警察大隊辦理執業登記證補
      查驗及換發新證，異議人未於97年度查驗期限即97年4 月
      15日至同年6 月15日，辦理執業登記證查驗，亦未辦理停
      止執業並繳回執業登記證，臺北市政府警察局交通警察大
      隊員警乃以異議人有「計程車駕駛人，不依規定期限，參
      加年度查驗」之違規行為，依職權舉發之等事實，為異議
      人所不爭執，並有臺北市政府警察局交通警察大隊99年9
      月9 日北市警交大綜字第09937120100 號、99年11月5 日
      北市警交大綜字第09937599800 號函、內政部警政署計程
      車駕駛資訊系統資料、臺北市政府警察局97年8 月8 日北
      市警交大字第A00000000 號舉發違反道路交通管理事件通
      知單及原處分機關99年10月8 日北市裁申字第裁22-A0000
      0000號違反道路交通管理事件裁決書各1 份在卷可憑。
（二）異議人雖以上開情詞置辯，惟查：
   1、異議人辯稱：伊所有之營業用小客車，已於97年5 、6 月
      間，因其個人財務因素，遭錢莊及車行強行拖走，連同執
      業登記證一併被拿走，伊隨即前往新北市政府警察局蘆洲
      分局五股分駐所報案乙情，固據提出遺失案件報案證明申
      請書1 紙為憑。然查，異議人於97年6 月4 日，係以其所
      有之執業登記證遺失，前往新北市政府警察局蘆洲分局五
      股分駐所報案乙節，有遺失案件報案證明申請書、受（處
      ）理案件明細表及新北市政府警察局蘆洲分局五股分駐所
      受理各類案件紀錄表各1 紙在卷可參。即與異議人所辯：
      伊所有執業登記證，係遭錢莊及車行強行取走云云，不相
      符合。況縱認異議人所辯屬實，然執業登記證之年度查驗
      ，係基於健全營業小客車駕駛人執業登記管理之考量而設
      立。且計程車駕駛人執業登記證遺失、毀損或滅失時，應
      即檢具相關證明文件申請補發或換發；計程車駕駛人停止
      執業時，應繳回執業登記證及其副證，業如前述。是為健
      全營業小客車駕駛人執業登記之管理，本件異議人於其所
      有執業登記證遭他人強行取走之際，應依上開規定，檢具
      相關文件申請補發或換發執業登記證，或辦理停止執業。
      自不因其於97年6 月4 日，業已向警方報案協尋，而免除
      其依規定參加年度查驗之法定義務。
   2、異議人另辯稱：其後伊因身體狀況不佳，不再駕駛計程車
      等語，固據提出國立臺灣大學醫學院附設醫院、敏盛綜合
      醫院及臺北市立聯合醫院陽明院區診斷證明書各1 紙為憑
      。然異議人提出之診斷證明書所載就診及住院日期，均係
      99年間之事，非97年度查驗期限內所生之事由，難謂其於
      97年度查驗期限內，有何正當理由，致不能於期限內辦理
      執業登記證之查驗。
（三）綜上，異議人上開所辯，均不足採。其不依規定期限，參
      加年度查驗之違規行為，堪以認定。
五、綜上所述，原處分機關依道路交通管理處罰條例第36條第3
    項規定，裁處異議人罰鍰1,200 元，並無違誤。本件聲明異
    議並無理由，應予駁回。
六、據上論斷，應依道路交通事件處理辦法第18條，裁定如主文
    。
中    華    民    國    100    年    2   月    23     日
                  交通法庭法  官  謝梨敏
上列正本證明與原本無異。
如不服本裁定，應於裁定送達後五日內敘明抗告理由，向本院提
出抗告狀。
                           書記官 林怡君
中    華    民    國    100 年      2   月     23     日